臺灣高等法院刑事裁定
109年度聲字第981號
聲  請  人  臺灣高等檢察署檢察官
受  刑  人  陸佩啟



上列聲請人因受刑人數罪併罰有二裁判以上，聲請定其應執行之
刑（聲請案號：109年度執聲字第383號），本院裁定如下：
　　主　文
陸佩啟所犯如附表所示之罪，應執行有期徒刑參年陸月。
　　理　由
一、聲請意旨略以：上列受刑人陸佩啟（下稱受刑人）因詐欺等
    罪，先後經判決確定如附表所示，應依刑法第50條第1項第1
    款、第2項、第53條、第51條第5款規定，定其應執行之刑，
    爰依刑事訴訟法第477條第1項聲請裁定等語。
二、按裁判確定前犯數罪者，併合處罰之，但得易科罰金之罪與
    不得易科罰金之罪，不在此限；前項但書情形，受刑人請求
    檢察官聲請定應執行刑者，依第51條規定定之；又數罪併罰
    ，有二裁判以上，依同法第51條規定，定其應執行之刑，其
    宣告多數有期徒刑者，於各刑中之最長期以上，各刑合併之
    刑期以下，定其刑期，但不得逾30年，刑法第50條第1項但
    書第1款、第2項、第53條及第51條第5款分別定有明文。
三、查受刑人因詐欺等罪，經臺灣臺北地方法院及本院判處如附
    表所示之刑，均經分別確定在案，而受刑人所犯如附表編號
    1至11所示之罪，均係得易科罰金之罪，如附表編號12所示
    之罪，係不得易科罰金之罪，合於刑法第50條第1項但書第1
    款情形，依刑法第50條第2項規定，須經受刑人請求檢察官
    聲請定應執行刑，始得依同法第51條規定定之。茲檢察官經
    受刑人請求就附表所示各罪合併定其應執行之刑，有「臺灣
    臺北地方檢察署依102年1月23日修正之刑法第50條調查受刑
    人是否聲請定應執行刑調查表」在卷可稽（見本院卷第9頁
    ），本院審核認聲請為正當，爰定其應執行之刑如主文所示
    。又數罪併罰中之一罪，依刑法規定得易科罰金，若因與不
    得易科之他罪併合處罰結果而不得易科罰金時，原可易科部
    分所處之刑，自亦無庸為易科折算標準之記載（司法院釋字
    第144號解釋參照）。是如附表編號1至11所示詐欺、偽造文
    書部分，原雖得易科罰金，惟因與不得易科罰金之如附表編
    號12所示之罪併合處罰結果而不得易科罰金時，無庸為易科
    罰金之記載。
四、依刑事訴訟法第477條第1項，刑法第2條第1項但書、第50條
    第2項、第53條、第51條第5款，裁定如主文。
中    華    民    國   109    年     3    月    31    日
                  刑事第九庭    審判長法  官  潘翠雪
                                      法  官  葉力旗
　　　　　　　　　　　　　            法  官　陳俞婷　
以上正本證明與原本無異。
如不服本裁定，應於收受送達後五日內向本院提出抗告狀。
                                      書記官  陳麗津
中　　華　　民　　國　 109 　 年　　4 　　月　　 1　　日
　　　　 
　　　　　　　　　　　　　　　　　　                    
附表：
編         號  1 2 3 罪         名       竊盜      竊盜    偽造文書 宣    告    刑  有期徒刑3月 有期徒刑3月 有期徒刑3月 犯  罪  日  期  103年1月22日 103年1月26日 103年1月22日 偵查(自訴)機關年度案號  臺北地檢署103年度調偵字第1186號 臺北地檢署103年度調偵字第1186號 臺北地檢署103年度調偵字第1186號  最  後  事實審 法  院    臺北地院    臺北地院    臺北地院  案  號 103年度審訴字第916號 103年度審訴字第916號 103年度審訴字第916號  判  決日  期 104年4月10日 104年4月10日 104年4月10日   確定   判決 法  院    臺灣高院    臺灣高院     最高法院  案  號 104年度上訴字第1295號 104年度上訴字第1295號 104年度台上字第3225 號  判決確定日期 104年6月23日 104年6月23日 104年10月28日 是否得易科罰金        是       是       是 備      註  臺北地檢署104年度執更字第1958號（編號1至11經臺北地院以103年度審訴字第916號判決定應執行有期徒刑2年5月）   
編         號  4 5 6 罪         名     偽造文書    偽造文書    偽造文書 宣    告    刑  有期徒刑3月 有期徒刑3月 有期徒刑5月 犯  罪  日  期  103年1月28日 103年6月19日 103年1月28日 偵查(自訴)機關年度案號  臺北地檢署103年度調偵字第1186號 臺北地檢署103年度調偵字第1186號 臺北地檢署103年度調偵字第1186號  最  後  事實審 法  院    臺北地院    臺北地院    臺北地院  案  號 103年度審訴字第916號 103年度審訴字第916號 103年度審訴字第916號  判  決日  期 104年4月10日 104年4月10日 104年4月10日   確定   判決 法  院    最高法院    最高法院     最高法院  案  號 104年度台上字第3225 號 104年度台上字第3225 號 104年度台上字第3225 號  判決確定日期 104年10月28日 104年10月28日 104年10月28日 是否得易科罰金        是       是       是 備      註  臺北地檢署104年度執更字第1958號（編號1至11經臺北地院以103年度審訴字第916號判決定應執行有期徒刑2年5月）   
編         號  7 8 9 罪         名     偽造文書       詐欺       詐欺 宣    告    刑  有期徒刑5月 有期徒刑4月 有期徒刑4月 犯  罪  日  期  103年1月28日 103年1月23日 103年1月27日 偵查(自訴)機關年度案號  臺北地檢署103年度調偵字第1186號 臺北地檢署103年度調偵字第1186號 臺北地檢署103年度調偵字第1186號  最  後  事實審 法  院    臺北地院    臺北地院    臺北地院  案  號 103年度審訴字第916號 103年度審訴字第916號 103年度審訴字第916號  判  決日  期 104年4月10日 104年4月10日 104年4月10日   確定   判決 法  院    最高法院    最高法院     最高法院  案  號 104年度台上字第3225 號 104年度台上字第3225 號 104年度台上字第3225 號  判決確定日期 104年10月28日 104年10月28日 104年10月28日 是否得易科罰金        是       是       是 備      註  臺北地檢署104年度執更字第1958號（編號1至11經臺北地院以103年度審訴字第916號判決定應執行有期徒刑2年5月）   

編         號  10 11 12 罪         名        詐欺      偽造文書       詐欺 宣    告    刑  有期徒刑3月 有期徒刑3月 有期徒刑1年6月 犯  罪  日  期  103年1月28日 103年3月14日 100年2月18日至101年11月3日 偵查(自訴)機關年度案號  臺北地檢署103年度調偵字第1186號 臺北地檢署103年度調偵字第1186號 臺北地檢署104年度偵字第131號  最  後  事實審 法  院    臺北地院    臺北地院     臺灣高院  案  號 103年度審訴字第916號 103年度審訴字第916號 108年度上易字第824號  判  決日  期 104年4月10日 104年4月10日 108年7月9日   確定   判決 法  院    最高法院    最高法院     臺灣高院  案  號 104年度台上字第3225 號 104年度台上字第3225 號 108年度上易字第824號  判決確定日期 104年10月28日 106年10月28日 108年7月9日 是否得易科罰金        是       是       否 備      註  臺北地檢署104年度執更字第1958號（編號1至11經臺北地院以103年度審訴字第916號判決定應執行有期徒刑2年5月）  臺北地檢署108年度執字第5984號